臺灣新北地方法院刑事判決
111年度審訴字第983號
公  訴  人  臺灣新北地方檢察署檢察官
被      告  駱聖文

                    籍設新北市○○區○○路0 號（新北○○○○○○○○）

上列被告因傷害案件，經檢察官提起公訴（111 年度偵緝字第33
93號），本院判決如下：
    主  文
駱聖文犯傷害罪，處有期徒刑捌月。
扣案之彈簧刀壹把及辣椒水壹瓶均沒收。
    事實及理由
壹、查被告駱聖文所犯係死刑、無期徒刑、最輕本刑為3 年以上
    有期徒刑以外之罪，被告於準備程序就被訴事實為有罪之陳
    述，經告知簡式審判程序之旨，並聽取其與檢察官之意見後
    ，本院認無不得或不宜改依簡式審判程序進行之處，爰依刑
    事訴訟法第273 條之1 第1 項、第284 條之1 之規定，裁定
    進行簡式審判程序。
貳、本案犯罪事實、證據及應適用之法條，除下列事項應予補充
    外，餘均引用附件即檢察官起訴書之記載：
一、犯罪事實欄一之末，應補充「嗣於同年月10日零時1 分許，
    警方通知駱聖文前往警局說明涉案情節，為警扣得前述彈簧
    刀1 把、辣椒水1 瓶，進而查知上情」。
二、補充「被告駱聖文於111 年10月27日本院準備程序及審理時
    之自白（參本院卷附當日各該筆錄）」為證據。
參、審酌被告與告訴人林品雅素不相識，自述因一時衝動，率以
    所持辣椒水及彈簧刀攻擊告訴人，致告訴人受有附件犯罪事
    實欄一所示之臀部3 處穿刺傷勢，並因而在醫療院所接受傷
    口縫合術及住院治療，行為造成之危害非輕，甚為不該，兼
    衡被告之素行、教育程度、職業、家庭經濟與生活狀況、犯
    後始終坦承犯行，態度勉可，但迄今未能與告訴人達成和解
    或成立調解，亦未能取得告訴人之諒解等一切情狀，量處如
    主文第1 項所示之刑，以資處罰。
肆、扣案之彈簧刀1 把、辣椒水1　瓶皆係被告所有，並供其實
    施本件犯行之用，爰依刑法第38條第2 項規定，於主文第2 
    項宣告沒收。　
伍、本判決係依刑事訴訟法第310 條之2 及第454 條所製作之簡
    化判決，依法僅需記載犯罪事實、證據名稱及應適用之法條
    ，並得以簡略方式為之，如認定之犯罪事實、證據及應適用
    之法條，與檢察官起訴書之記載相同者，得引用之，附此敘
    明。
據上論斷，應依刑事訴訟法第273 條之1 第1 項、第299 條第1
項前段、第310 條之2 、第454 條（本件依刑事判決精簡原則，
僅記載程序法條文），判決如主文。
本案經檢察官蔣政寬偵查起訴，由檢察官陳炎辰到庭執行公訴。
中　　華　　民　　國    111   年 　 11  　月 　 22  　日
                 刑事第二十四庭  法  官　李俊彥   
以上正本證明與原本無異。
如不服本判決，應於判決送達後20日內敘明上訴理由，向本院提
出上訴狀（應附繕本），上訴於臺灣高等法院。其未敘述上訴理
由者，應於上訴期間屆滿後20日內向本院補提理由書「切勿逕送
上級法院」。
                                 書記官  林慈恩
中　　華　　民　　國　  111 　年　  11    月    22    日
附錄本判決論罪之法律條文：
中華民國刑法第277 條
傷害人之身體或健康者，處5 年以下有期徒刑、拘役或50萬元以
下罰金。
犯前項之罪，因而致人於死者，處無期徒刑或7 年以上有期徒刑
；致重傷者，處3 年以上10年以下有期徒刑。
--------------------------------------------------------
附件：
臺灣新北地方檢察署檢察官起訴書
                                   111年度偵緝字第3393號
　　被　　　告　駱聖文　男　22歲（民國00年0月00日生）
　　　　　　　　　　　　住○○市○○區○○路0號（新北○                         ○○○○○○○）
　　　　　　　　　　　　居新北市○○區○○路00號2樓
　　　　　　　　　　　　國民身分證統一編號：Z000000000號
上列被告因傷害案件，已經偵查終結，認應提起公訴，茲將犯罪
事實及證據並所犯法條分敘如下：
　　　　　　犯罪事實
一、駱聖文於民國110年11月9日21時30分許，在新北市○○區○○路
    000號前，因細故與林品雅發生爭執，竟心生不滿，基於傷
    害之犯意，在新北市新莊區民安路181巷口，先以辣椒水朝
    林品雅右臉噴灑，再手持彈簧刀朝林品雅之臀部、大腿攻擊
    ，致林品雅受有臀部三處穿刺傷等傷害。
二、案經林品雅訴由新北市政府警察局新莊分局報告偵辦。
　　　　證據並所犯法條
一、證據清單及待證事實
編號 證據清單 待證事實 1 被告駱聖文於警詢及偵訊中之自白 上開犯罪事實。 2 告訴人林品雅於警詢及偵訊中之供述 上開犯罪事實。 3 天主教輔仁大學附設醫院診斷證明書 告訴人因被告之攻擊而受有臀部三處穿刺傷之事實。 4 監視器影像光碟1張及監視器翻拍照片 上開犯罪事實。 5 新北市政府警察局扣押筆錄1份、扣押物品目錄表1份、新北市政府警察局新北警鑑字第1102385999號鑑驗書 上開犯罪事實。 
二、核被告所為，係犯刑法第277條第1項之傷害罪嫌。扣案之彈
    簧刀1把、辣椒水1瓶，為被告所有供本案犯罪所用之物，請
    依刑法第38條第2項之規定，宣告沒收之。
三、依刑事訴訟法第251條第1項提起公訴。
　　此　致
臺灣新北地方法院
中　　華　　民　　國　111 　　年　　7　　月　　8 　　日
                              檢  察  官  蔣政寬